臺灣高雄地方法院民事裁定　　　　　　　 111年度聲字第21號
聲　請　人　蔡王閃　
兼上列一人
法定代理人　蔡政璜　
相　對　人　蔡仁耀　
　　　　　　蔡淑敏　
　　　　　　蔡淑津　
　　　　　　王麗鴻　
上列當事人間聲請停止執行事件，本院裁定如下：
    主  文
聲請駁回。
聲請費用由聲請人負擔。
    理  由
一、按強制執行程序開始後，除法律另有規定外，不停止執行。
    有回復原狀之聲請，或提起再審或異議之訴，或對於和解為
    繼續審判之請求，或提起宣告調解無效之訴、撤銷調解之訴
    ，或對於許可強制執行之裁定提起抗告時，法院因必要情形
    或依聲請定相當並確實之擔保，得為停止強制執行之裁定。
    強制執行法第18條定有明文。準此，聲請裁定停止強制執行
    ，自須以聲請人已提起上開各類型訴訟、抗告、回復原狀之
    聲請、繼續審判之請求等為要件，如不符上開規定，即不得
    准予停止執行。又特定標的物之執行程序，係以該標的物之
    拍賣程序終結，其執行程序即告終結，如執行標的物為不動
    產者，應以買受人領得執行法院發給之權利移轉證書時，拍
    賣程序即終結，執行程序縱有瑕疵，當事人或利害關係人均
    不得再聲請或聲明異議，執行法院亦無權撤銷已終結之執行
    程序（最高法院99年度台抗字第164 號裁定意旨參照）。
二、聲請意旨略以：相對人乙○○執臺灣高雄少年及家事法院10
    3 年度家訴字50號確定判決為執行名義，聲請本院以105 年
    度司執字第112109號分割遺產強制執行事件（下稱系爭執行
    事件）為強制執行，經本院民事執行處查封、拍賣坐落高雄
    市○○區○○段000 地號土地公同共有應有部分147/ 10000
    、同段1435建號建物（門牌同區青年二路212 號4 樓之5 ）
    公同共有應有部分177/10000 、同段1439建號建物（門牌同
    區青年二路212 號5 樓之4 ）、同段1487建號建物公同共有
    應有部分143/10000 （以下合稱系爭不動產），於民國106
    年7 月5 日由相對人甲○○以新臺幣（下同）180 萬1,000
    元拍定。惟聲請人丙○○遭其他子女虐殺，不知對於系爭不
    動產有優先承買權，聲請人丁○○亦未領得優先承買權之通
    知，且系爭不動產已遭點交，恐難以回復，對此，聲請人丙○○已起訴請求由聲請人丁○○優先買回衛福部尊親居家照
    護保命宅（本院111 年度補字第21號），爰聲請停止系爭執
    行事件之執行程序，並撤銷執行程序等語。
三、經查，相對人乙○○以臺灣高雄少年及家事法院103 年度家
    訴字50號確定判決為執行名義，聲請本院以系爭執行事件查
    封、拍賣系爭不動產，於106 年7 月5 日由相對人甲○○以
    180 萬1,000 元拍定，本院於106 年7 月6 日通知聲請人及
    相對人乙○○、己○○、戊○○得依同樣條件優先承買系爭
    不動產，經聲請人丁○○及相對人戊○○具狀聲明願優先承
    買，抽籤結果由聲請人丁○○中籤，然經本院通知聲請人丁○○補繳價金，聲請人丁○○均未補繳，視為放棄優先承買
    權，本院因而於110 年5 月14日通知拍定人即相對人甲○○
    繳足全部價金，嗣相對人甲○○於110 年5 月27日繳足全部
    價金，本院於110 年6 月1 日核發不動產權利移轉證書等情
    ，業經調取系爭執行事件卷宗查明無訛。聲請人雖執前詞，
    聲請停止執行，惟其等所執聲請停止執行之事由，並非強制
    執行法第18條第2 項所定得裁定停止強制執行之事由，則其
    等執此聲請停止執行，於法即有未合，應予駁回。至聲請人
    聲請撤銷執行程序，乃執行聲明異議之問題，尚非本件聲請
    停止執行所應審究，且本院既已核發不動產權利移轉證書予
    相對人甲○○，系爭不動產之拍賣程序即為終結，亦無從撤
    銷已終結之執行程序，併此敘明。
四、依強制執行法第30條之1 ，民事訴訟法第95條、第78條、第
    85條第1 項前段，裁定如主文。
中    華    民    國   111    年    2     月    8     日
                  民事第二庭    法  官  林婕妤 
以上正本係照原本作成。
如對本裁定抗告須於裁定送達後10日內向本院提出抗告狀，並繳
納裁判費新台幣1,000元。
中    華    民    國   111    年    2     月    9     日
                                書記官  林君燕